【裁判字號】    89,易,687
【裁判日期】    891027
【裁判案由】    賭博
【裁判全文】
臺灣花蓮地方法院刑事判決                          八十九年度易字第六八七號
    公  訴  人  臺灣花蓮地方法院檢察署檢察官
    被      告  乙○○
右列被告因賭博案件，經檢察官聲請以簡易判決處刑（八十九年度偵字第六七四號）
，本院認有刑事訴訟法第四百五十一條之一第四項但書所定之情形，認應適用通常訴
訟程序，判決如左：
    主  文
乙○○無罪。
    理  由
一、公訴意旨略以：被告乙○○意圖營利，於民國八十九年二月二十四日凌晨零時許
    ，提供樸克牌一付為賭具，並提供其花蓮縣玉里鎮大禹里酸柑四十九之五號住處
    為賭博場所，供戊○○、甲○○、庚○○、丙○○等四人賭博財物，約定贏家應
    交付被告抽頭金新臺幣（下同）一百元，嗣於同日凌晨一時二十五分許，在上址
    為警查獲，並扣得賭具樸克牌一付及抽頭金一百元，因認被告涉犯刑法第二百六
    十八條之罪嫌云云。
二、按犯罪事實應依證據認定之，無證據不得推定其犯罪事實，刑事訴訟法第一百五
    十四條定有明文。又認定不利於被告之事實，須依積極證據，苟積極證據不足為
    不利於被告事實之認定時，即應為有利於被告事實之認定，更不必有何有利之證
    據（最高法院三十年上字第八一六號判例參照）。訊之被告乙○○堅決否認右揭
    犯行，辯稱：伊與戊○○、甲○○、庚○○、丙○○等人均為夜市攤販，查獲當
    晚伊等因天雨而未至夜市設攤，戊○○等四人至伊住處吃飯，吃畢，有人提議玩
    樸克牌，並稱贏錢者出資一百元請伊購買檳榔，另有一人請伊購買檳榔，伊告訴
    眾人附近有一家卡拉ＯＫ店有賣檳榔，且營業至很晚，伊因逢生理期，身體不適
    ，先上樓休息而未購買，亦未拿到該一百元，其後伊同居人李建民上樓告知警察
    前來，伊才下樓，伊並未抽頭等語。按本件公訴人認被告涉犯刑法第二百六十八
    條之罪嫌，無非以證人戊○○、甲○○、庚○○、丙○○於警訊中之證述及扣案
    之樸克牌一付、抽頭金一百元為論據。惟查：
（一）證人甲○○、庚○○、丙○○警訊中雖均供稱贏錢者提供一百元供被告購買飲
    料、茶水，然並未指明被告有何抽頭情事。至證人戊○○雖亦供稱通吃者給予被
    告一百元，然亦未表明此一百元即係被告之抽頭金。證人即查獲之警員丁○○於
    本院調查時證稱：當時伊與組長前往查緝另一賭場未有所獲，回程途經被告住處
    ，見屋前停有多部自用小貨車，伊自鐵門孔洞往內探視，見四男子玩樸克牌，即
    入內盤查，見有另二名男子在旁觀看，被告則在樓上休息，伊詢問賭客，賭客稱
    因連續天雨，無法至夜市設攤，故至被告住處玩牌，一人獨贏者（全胡）出資一
    百元交予被告購買茶水供應等語。證人即警員己○○於本院調查時證稱：伊到現
    場時，臨檢紀錄已快寫好，伊簽名後即將被告等人帶回派出所製作筆錄，被告等
    人供稱其等均為夜市攤販，因天雨而聚集被告住處飲食、打牌，並稱贏錢者拿一
    百元給屋主購買茶水等語。依上揭證人所述，扣案之一百元係欲交予被告購買飲
    料、食物以供戊○○等人食用一情甚明，則此一百元可否遽認即係被告供給戊○○等人賭博場所而取得之利得，非無斟酌之餘地。
（二）證人戊○○於本院調查時證稱：伊與被告均為夜市攤販，查獲當晚因天雨而未
    至夜市設攤，伊於晚間七時許路過被告住處，見已有多人在內而入屋泡茶，嗣有
    人提議玩牌消遣，適伊欲載妻返家沐浴，眾人即請伊順便購買樸克牌，嗣伊帶樸
    克牌返回，眾人約定輸者須出錢請客，並未聽到有約定贏者須交付一百元予被告
    之事，扣案之一百元係庚○○所有置於桌上欲請被告購買檳榔，但尚未交予被告
    ，當晚伊並未拿錢予被告等語。證人甲○○證稱：當晚因天雨而未至夜市設攤，
    適遇戊○○，許某告知被告有煮雞酒，伊遂至被告家中喝酒聊天，嗣戊○○提議
    玩牌，言明輸者出錢買東西請客，並未約定贏者須付被告一百元，當時有人拿出
    一百元置於桌上請要出去之人幫忙買檳榔回來，當晚伊等純消遣而已等語。證人
    丙○○證稱：當晚因天雨而未至夜市設攤，伊接獲被告電話告知有煮雞酒，邀伊
    攜妻前來，伊即與妻前往，眾人亦均攜家眷，嗣眾人提議玩牌消遣打發時間，僅
    言明輸者將錢置於桌上，最後再以此錢財購買食物，並未約定贏者須付被告一百
    元，庚○○在玩牌時見無香菸及檳榔，告訴被告之同居人謂被告如稍後出門即順
    便代為購買檳榔，並拿出一百元置於桌上，但被告在樓上，未下樓拿錢等語。按
    查獲當日及之前數日均連續天雨一情，業據證人丁○○於本院調查時陳明在卷，
    被告與證人既均為夜市攤販，則其等因天雨無法營業而齊聚被告家中喝酒聊天、
    玩牌消遣，並未悖於常情，尚難因此遽認被告係以其住處供人賭博；且證人或係
    路過而入被告住宅，或係受邀攜眷前往喝雞酒，或係經由他人告知而主動前來，
    類此偶然情形，亦難認被告有聚集證人賭博之意。再被告既非提議玩牌賭博之人
    ，亦未提供賭具，堪認其並無藉證人之賭博而從中牟利之意圖，否則儘可積極勸
    賭並供應賭具。另依證人所述，亦無贏錢者須付一百元抽頭金予被告之約定，而
    扣案之一百元既係庚○○出資請被告購買檳榔，顯非被告抽頭之利得。況此一百
    元果係抽頭金，衡情被告當立即收下，殊無任其置於桌上坐待警方查獲之理。又
    被告與證人戊○○等四人均為夜市攤販，被告烹煮雞酒並與證人共享，足見其等
    情誼匪淺，其等所稱玩牌純供消遣，尚合常情而堪信為真，類此好友間臨時起意
    、玩牌消遣之場合，實難想像被告有乘機抽頭營利之意圖。又依證人丁○○所述
    ，被告於警查獲時尚在樓上休息，足見其對戊○○等人之賭博並不關心，此與供
    給賭博場所抽頭營利者恆在現場俾計算賭客輸贏、收取抽頭金之情形迴異，益證
    被告無抽頭營利之情事。
（三）證人丁○○復證稱：查獲本件之前一晚，伊等即曾至該處查緝賭博，但未查獲
    具體不法事證，經勸導後即離去，被告住處附近確有一販賣檳榔之卡拉ＯＫ店等
    語。按卡拉ＯＫ店於凌晨時分仍營業者，要屬司空見慣之事，其兼賣檳榔、飲料
    者，亦屬稀鬆平常，是公訴人認於凌晨時分已無何處得出售檳榔或飲料，因認被
    告所辯無足可採云云，容有誤會。準此，亦可證被告所稱扣案之一百元係玩牌之
    人請其購買檳榔之用，並非其抽頭金一情，尚非虛妄而堪予採信。
（四）綜上，被告主觀上並無藉供給賭博場所以營利之意圖，客觀上亦無抽頭得利之
    行為，核其所為與刑法第二百六十八條之構成要件件尚屬有間，自不得以該罪相
    繩。此外，復查無其他積極證據足證被告有公訴人所指之犯行，不能證明被告犯
    罪，自應為其無罪之諭知。
據上論斷，應依刑事訴訟法第四百五十二條、第三百零一條第一項前段，判決如主文
。
中      華      民      國    八十九    年      十      月    二十七    日
                                臺灣花蓮地方法院刑事庭
                                    法      官  陳文通
右正本證明與原本無異。
如對本判決不服，應於送達後十日內，向本院提出上訴狀。（應抄附繕本）告訴人或
被害人如對於本判決不服者，應具備理由請求檢察官上訴，其上訴期間之計算係以檢
察官收受判決正本之日期為準。
                                    法院書記官
中      華      民      國    八十九    年      十一    月      二      日


司法院資訊處製作；財團法人民間司法改革基金會備份。
